【裁判字號】    95,抗,1023
【裁判日期】    950726
【裁判案由】    聲明異議
【裁判全文】
臺灣高等法院民事裁定                  95年度抗字第1023號
抗  告  人  甲○○
抗告人因債權人日盛國際商業銀行股份有限公司與李憲章等間，
拍賣抵押物強制執行事件，聲明異議、聲請停止執行，對於中華
民國95年7月7日臺灣臺北地方法院90年度執字第 20310號所為裁
定，提起抗告，本院裁定如下：
    主  文
抗告駁回。
抗告程序費用由抗告人負擔。
    理  由
一、原告之訴其訴訟標的為確定判決之效力所及者，法院應以裁
    定駁回之，民事訴訟法第249條第1項第 7款定有明文；此項
    規定，依強制執行法第 30條之1之規定，於強制執行程序，
    亦有準用。
二、查抗告人於原法院聲明異議、聲請停止執行，其意旨略以：
    抗告人係強制執行法第12條規定之利害關係人、依強制執行
    法第99條第 2項規定不受點交效力所及之第三人，並非本件
    拍賣抵押物強制執行之債務人，且係於查封前即已有權占有
    之共有人，並非本件之執行對象，原法院違反法律及最高法
    院50年度臺抗字第 284號判例之法理，強制點交給買受人已
    錯用法規，法官不明事理、不守法律、知法玩法、玩弄權職
    、一再以程序手段加害、脅迫第三人，且欲將第三人財產賤
    價拍賣，不知找何人鑑定，沒有常識，不知尊重第三人權益
    ；抗告人已對本件裁定及高等法院94年抗字第2497號裁定提
    起95年度再抗字第31號之再審，並對原法院民事庭95年聲字
    第2142號駁回停止執行裁定提起抗告，請執行法院勇於認錯
    ，回復第三人應有之權利，並於第三人之再審、駁回停止執
    行裁定之程序確定後，再脅迫第三人，勿一再侵害查封前占
    有第三人之權益等語。
三、經查抗告人前述聲明異議及聲請停止執行之意旨，業經原法
    院分別於93年4月19日、94年8月10日、95年3月2日裁定駁回
    ，並均經抗告人向本院提起抗告，亦均駁回抗告確定在案，
    有本院93年度抗字第1584號、94年度抗字第2497號及95年度
    抗字第412號抗告事件卷足憑；抗告人對於與確定裁定之事
    實，一再聲明異議、聲請停止執行，依首揭強制執行法第30
    條之1之規定，準用民事訴訟法第249條第1項第7款之規定，
    應以裁定駁回之，原法院裁定駁回其聲請、及聲明，其理由
    雖有不同，結果並無異致，仍應予以維持；抗告意旨仍持陳
    詞，指摘原法院之裁定不當，求予廢棄，為無理由，應予駁
    回。
據上論結，本件抗告為無理由，爰裁定如主文。
中    華    民    國    95    年    7     月    26    日
                  民事第五庭    審判長法  官   林丁寶
                                      法  官   高鳳仙
                                      法  官   陳博享
正本係照原本作成。
不得抗告。
中    華    民    國    95    年    7     月    28    日
                                      書記官   鄭靜如


司法院資訊處製作；財團法人民間司法改革基金會備份。
